【裁判字號】    98,交聲,905
【裁判日期】    980603
【裁判案由】    交管條例聲異
【裁判全文】
臺灣板橋地方法院交通事件裁定         98年度交聲字第905號
抗告人  即
原處分機關  交通部公路總局臺北區監理所
相對人  即
異  議  人  甲○○
                      樓
上列抗告人因交通聲明異議案件，不服本院98年4 月30日98年度
交聲字第905 號裁定，提起抗告，本院裁定如下：
    主  文
原裁定撤銷。
異議駁回。
    理  由
一、本件抗告意旨略以：交通部、內政部已於民國98年3 月10日
    以路交字第09800085005 號、台內警字第0980870298號命令
    修正違反道路交通管理事件統一裁罰基準及處理細則第2 條
    附件（即違反道路交通管理事件統一裁罰基準表，以下簡稱
    裁罰基準表），並自同日施行。依修正後之裁罰基準表，針
    對違反道路交通管理處罰條例第12條第1 項第9 款者，如於
    期限內繳納或到案聽候裁決者，處罰鍰新臺幣（下同）7,20
    0 元（原本為3, 600元）；如逾越應到案期限30日內繳納罰
    鍰或到案聽候裁決者，處罰鍰9,000 元（原本為6,000 元）
    ；如逾越應到案期限30日以上60日以內繳納罰鍰或到案聽候
    裁決者，處罰鍰10,800元（原本為8,400 元）；如逾越應到
    案期限60日以上繳納罰鍰或到案聽候裁決者，處罰鍰10,800
    元。本件異議人甲○○違規日期為98年3 月12日，到案日期
    為98年3 月27日，均在前揭修正日期之後，故本所依據前揭
    修正後之規定裁罰異議人7,200 元並無違誤，原判決誤引修
    正前裁罰基準表撤銷原處分，應有違誤，爰具狀提起抗告等
    語。
二、按原審法院認為抗告有理由者，應更正其裁定，刑事訴訟法
    第408 條第2 項定有明文，此規定依道路交通管理處罰條例
    第89條，亦準用於交通事件。
三、本院原裁定認定異議人甲○○於98年3 月12日9 時22分許，
    駕駛已報廢登記（原車牌號碼為FV-0498 號）之自用一般小
    客車部分，業已詳細敘明理由原裁定第三、四段，爰依刑事
    訴訟法第419 條準用第373 條規定引用之（如附件），不另
    贅述。次查違反道路交通管理細則第2 條附件即違反道路交
    通管理事件統一裁罰基準表確實於98年3 月10日經交通部、
    內政部於98年3 月10日分別以路交字第09800085005 號、台
    內警字第0980870298號令公布施行，此有前揭命令及修正條
    文對照表附卷可查，本案異議人之違規行為既係在修正公布
    施行之後所為，原處分機關引用修正後之裁罰基準表予以裁
    罰7,200 元，於法自屬有據。本院原裁定疏未注意及此，遽
    認原處分機關裁處異議人罰鍰7,200 元有違反比例原則及禁
    止恣意原則，自有未洽，是本件抗告為有理由，應由本院自
    行將原裁定撤銷。另異議人聲明異議部分為無理由，既經認
    定如前（即前揭引用原裁定第三、四段部分），即應由本院
    裁定駁回其異議，並更正裁定如主文第2 項所示。
據上論斷，應依刑事訴訟法第408 條第2 項、第419 條、第373
條，道路交通案件處理辦法第19條，裁定如主文。
中    華    民    國    98    年    6     月    3     日
                  交通法庭  法  官  楊明佳
以上正本證明與原本無異
如不服本裁定應於送達後5日內向本院提出抗告狀
                            書記官  林金良
中    華    民    國    98    年    6     月    3     日


司法院資訊處製作；財團法人民間司法改革基金會備份。
